【裁判字號】    98,易,517
【裁判日期】    980831
【裁判案由】    竊盜等
【裁判全文】
臺灣高雄地方法院刑事判決               98年度易字第517號
公  訴  人  臺灣高雄地方法院檢察署檢察官
被      告  乙○○
                    （另案
上列被告因竊盜等案件，經檢察官提起公訴（97年度偵字第3433
0 號），本院合議庭裁定由受命法官獨任進行簡式審判程序，判
決如下：
    主  文
乙○○犯竊盜罪，累犯，處有期徒刑肆月，如易科罰金，以新臺
幣壹仟元折算壹日。又犯侵占罪，累犯，處有期徒刑伍月，如易
科罰金，以新臺幣壹仟元折算壹日。應執行有期徒刑捌月，如易
科罰金，以新臺幣壹仟元折算壹日。
    事  實
一、乙○○前因傷害、竊盜等案件，經本院以96年度易字第2238
    、2838號各判處有期徒刑6 月、6 月確定，並定應執行刑有
    期徒刑1 年，於民國97月8 月5 日執行完畢。詎其仍不知悔
    改，而基於意圖為自己不法所有之竊盜犯意，於97年10月2
    日晚上9 時30分許，在高雄市○○區○○路851 號甲○○之
    住處，利用幫忙甲○○之母吳念穎倒垃圾之機會，向甲○○
    借得其所有車牌號碼OJP-497 號重型機車使用，並趁甲○○
    進入房間取出機車鑰匙之際，徒手竊取甲○○置於客廳桌上
    之NOKIA 1600型行動電話1 支（門號：0000000000號）得手
    後，即騎乘借得之上開車號機車離去；復於97年10月3 日上
    午某時許，騎乘上開車號機車前往高雄縣鳳山市○○路232
    號「123 理容總匯」消費新臺幣（下同）3,800 元，然乙○
    ○於結帳時因發覺身上現金不夠，另基於意圖不法所有之侵
    占犯意，將甲○○上開車號之機車，以易持有為所有之意思
    ，質押在上開理容總匯以抵償其消費款項。嗣於97年10月3
    日晚上某時許，甲○○查覺其行動電話遭竊且上開車號機車
    迄未獲歸還，經撥打遭竊之行動電話號碼，發現該行動電話
    早於同日下午1 時許，即遭乙○○質押在高雄縣鳳山市○○
    街39號「大聯盟釣蝦場」內，甲○○因而於97年10月4 日下
    午4 時許，前往高雄市政府警察局小港分局桂陽派出所報案
    ，經警循線查獲，始悉上情。
二、案經甲○○訴由高雄市政府警察局小港分局報請臺灣高雄地
    方法院檢察署檢察官偵查起訴。
    理  由
一、本件被告乙○○所犯為死刑、無期徒刑或最輕本刑為3 年以
    上有期徒刑以外之罪，其於準備程序中就被訴事實為有罪之
    陳述，經法官告知簡式審判程序之旨，並聽取公訴人及被告
    之意見後，依刑事訴訟法第273 條之1 第1 項規定，裁定由
    受命法官獨任進行簡式審判程序，合先敘明。
二、上開犯罪事實，業據被告於本院審理時坦承不諱，核與證人
    即告訴人甲○○、證人簡明宏、洪月鳳於警詢之證述相符，
    並有乙○○所簽發予洪月鳳之借據、現場及贓物照片5 張等
    在卷可稽，足認被告上開自白核與事實相符，是本件事證明
    確，被告上開竊盜、侵占犯行，均堪認定。
三、核被告所為，係分別犯刑法第320 條第1 項之普通竊盜罪及
    同法第335 條第1 項之侵占罪。其所犯上開二罪，犯意各別
    ，行為互異，應予分論併罰。又被告前因傷害、竊盜等案件
    ，經本院以96年度易字第2238、2838號各判處有期徒刑6 月
    、6 月確定，並定應執行刑有期徒刑1 年，於97月8 月5 日
    執行完畢之事實，有臺灣高等法院被告前案紀錄表1 份在卷
    可參，其於有期徒刑執行完畢後5 年內，再故意犯本件有期
    徒刑以上之罪，均為累犯，均應依刑法第47條第1 項之規定
    加重其刑。爰審酌被告身強力壯，不思以正當途逕謀取財富
    ，竟竊取告訴人所有之行動電話，且於借得告訴人上開機車
    後，不儘早歸還，僅因身上無錢可支付消費款項，而將該機
    車質押以抵償消費款，危害社會治安及他人財產法益，所為
    實屬不該，且其前因多次竊盜案件，經法院判刑確定並已入
    監執行完畢，有臺灣高等法院被告前案紀錄表1 份在卷可按
    ，猶不知戒慎，竟再犯本件竊盜、侵占犯行，顯見其毫無悔
    改之心，量刑自不宜從寬；惟念及其犯後已坦承犯行，態度
    尚可，所竊得及侵占之財物價值非鉅等一切情狀，分別量處
    如主文所示之刑，並考量其犯罪情狀，均諭知以新臺幣1,00
    0 元為易科罰金之折算標準，並定其應執行刑及諭知上開易
    科罰金折算標準，以示懲儆。
據上論斷，應依刑事訴訟法第273 條之1 第1 項、第284 條之1
、第299 條第1 項前段，刑法第320 條第1 項、第335 條第1 項
、第47條第1 項、第51條第5 款、第41條第1 項前段，刑法施行
法第1 條之1 ，判決如主文。
本案經檢察官許怡萍到庭執行職務。
中    華    民    國    98    年    8     月    31    日
                  刑事第十五庭  法  官  王俊彥
如不服本判決應於收受判決後10日內向本院提出上訴書狀，並應
敘述具體理由。其未敘述上訴理由者，應於上訴期間屆滿後20日
內向本院補提理由書(均須按他造當事人之人數附繕本)「切勿逕
送上級法院」。
以上正本證明與原本無異。
中    華    民    國    98    年    8     月    31    日
                                書記官  鄭永媚
附錄本判決論罪之法條：
中華民國刑法第320 條
（普通竊盜罪、竊佔罪）
意圖為自己或第三人不法之所有，而竊取他人之動產者，為竊盜
罪，處5 年以下有期徒刑、拘役或5 百元以下罰金。
意圖為自己或第三人不法之利益，而竊佔他人之不動產者，依前
項之規定處斷。
前二項之未遂犯罰之。
中華民國刑法第335 條
（普通侵占罪）
意圖為自己或第三人不法之所有，而侵占自己持有他人之物者，
處5 年以下有期徒刑、拘役或科或併科1 千元以下罰金。
前項之未遂犯罰之。


司法院資訊處製作；財團法人民間司法改革基金會備份。
